臺灣新北地方法院刑事判決
                                    111年度審訴字第555號
公  訴  人  臺灣新北地方檢察署檢察官
被      告  楊里霖


上列被告因傷害案件，經檢察官提起公訴（111年度偵字第9129
號），被告於準備程序進行中就被訴事實為有罪之陳述，本院合
議庭裁定由受命法官獨任進行簡式審判程序並判決如下：
    主  文
楊里霖犯傷害罪，處拘役伍拾日，如易科罰金，以新臺幣壹仟元
折算壹日。
    事實及理由
一、本件犯罪事實及證據，除證據部分另補充「被告楊里霖於本
    院準備程序及審理中之自白」外，其餘均引用如附件起訴書
    之記載。
二、論罪科刑：
    核被告楊里霖所為，係犯刑法第277條第1項之傷害罪。爰審
    酌被告遇事不思理性解決，僅因細故糾紛，竟徒手毆打告訴
    人陳弘敏，致告訴人受有如附件起訴書所示之傷害，實有不
    該，兼衡其無前科之素行（見本院卷附臺灣高等法院被告前
    案紀錄表1份）、國中畢業之智識程度（見本院卷附被告個
    人戶籍資料查詢結果1紙）、家庭經濟狀況勉持（見偵卷第7
    頁調查筆錄受詢問人資料）、須撫養父親、告訴人之傷勢，
    及被告犯後於偵查中否認犯行，至本院審理中始坦承犯行之
    犯後態度，且迄今未能與告訴人達成和解或取得諒解等一切
    情狀，量處如主文所示之刑，並諭知易科罰金之折算標準，
    以示懲儆。
據上論斷，應依刑事訴訟法第273條之1第1項、第299條第1項前
段、第310條之2、第454條第2項，判決如主文。
本案經檢察官黃育仁偵查起訴，由檢察官高智美到庭執行公訴。
中    華    民    國   111    年    6     月    23    日
                  刑事第二十三庭  法  官  傅明華
上列正本證明與原本無異。
如不服本判決，應於判決送達後20日內敘明上訴理由，向本院提
出上訴狀 (應附繕本) ，上訴於臺灣高等法院。其未敘述上訴理
由者，應於上訴期間屆滿後20日內向本院補提理由書「切勿逕送
上級法院」。
                                  書記官　盧姿妤
中　　華　　民　　國　　111 　年　　6 　　月　　23　　日
附錄本案論罪科刑所引法條全文：
中華民國刑法第277條
傷害人之身體或健康者，處 5 年以下有期徒刑、拘役或 50 萬
元以下罰金。
犯前項之罪，因而致人於死者，處無期徒刑或 7 年以上有期徒
刑；致重傷者，處 3 年以上 10 年以下有期徒刑。
-------------------------------------------------------
附件：
臺灣新北地方檢察署檢察官起訴書　
                                     111年度偵字第9129號
　　被　　　告　楊里霖　男　37歲（民國00年0月00日生）
　　　　　　　　　　　　住新北市○○區○○路0段000號
　　　　　　　　　　　　國民身分證統一編號：Z000000000號
上列被告因傷害案件，業經偵查終結，認應提起公訴，茲將犯罪
事實及證據並所犯法條分敘如下：　
　　　　犯罪事實
一、楊里霖於民國110年10月17日23時11分許，在新北市○○區○○
    路0段000○0號之萊爾富北縣三埔店前，因細故與陳弘敏發生
    爭執，竟基於傷害之犯意，徒手毆打陳弘敏，致其受有臉部
    、頸部及下背部擦挫傷、鼻挫傷等傷害。
二、案經陳弘敏訴由新北市政府警察局三峽分局報告偵辦。
　　　　證據並所犯法條
一、證據清單及待證事實：
編號      證據名稱         待證事實        1 被告楊里霖於警詢及偵查時之供述 被告於上開時、地徒手毆打告訴人之事實。 2 告訴人陳弘敏於警詢之供述 上開犯罪事實全部。 3 行天宮醫療志業醫療財團法人恩主公醫院乙種診斷證明書1紙 告訴人受有如犯罪事實所載傷勢之事實。  4 監視器錄影畫面翻拍照片共8張及監視器錄影畫面光碟1片 被告於上開時地徒手毆打告訴人之事實。        
二、核被告所為，係涉犯刑法第277條第1項之傷害罪嫌。
三、依刑事訴訟法第251條第1項提起公訴。
　　此　致
臺灣新北地方法院
中　　華　　民　　國　 111　　年　　4 　　月　　26　　日
　　　　　　　　　　　　　　　檢　察　官  黃育仁